臺灣臺北地方法院交通事件裁定　　　　　　　　　九十二年度交聲字第一四七九號
　　原處分機關　臺北交通事件裁決所
　　異　議　人　甲○○
　　即受處分人
右列異議人即受處分人因違反道路交通管理處罰條例案件，對於臺北市交通事件裁決
所北市裁三字第裁二二－ＡＢ0000000號違反道路交通管理事件裁決書聲明異
議，本院裁定如左：
    主    文
原處分撤銷。
甲○○不罰。
    理    由
一、本件異議意旨略以：異議人即受處分人甲○○於民國九十二年十月十四日下午三
    時二十分許，將其所有、車牌號碼ＧＤ－一一一六號自用小客車停放在臺北市○
    ○路六十九巷底、八十一號「健康圃園大樓」後門前、基隆河河堤便道西側，為
    警以「在劃有紅線路段停車」為由以相片採證後逕行舉發，再經臺北市交通事件
    裁決所以「在禁止臨時停車處所停車」裁罰新臺幣九百元，但該處並未劃設紅線
    ，異議人前曾在同一地點停車亦遭舉發，但申訴後即撤銷免罰，是聲明異議，請
    求撤銷原裁決。
二、按汽車駕駛人停車時，有左列情形之一者，處新臺幣六百元以上一千二百元以下
    罰鍰：（一）在禁止臨時停車處所停車者，道路交通管理處罰條例第五十六條第
    一項第一款固有明文；然汽車臨時停車時，應依左列規定：（一）橋樑、隧道、
    圓環、障礙物對面、鐵路平交道、人行道、行人穿越道、快車道等處，不得臨時
    停車；（二）交岔路口、公共汽車招呼站十公尺內、消防栓、消防車出入口五公
    尺內不得臨時停車；（三）設有禁止臨時停車標誌、標線處所不得臨時停車；（
    四）道路交通標誌前不得臨時停車；汽車停車時，應依左列規定：（一）禁止臨
    時停車處所不得停車；（二）彎道、陡坡、狹路、或道路修理地段不得停車；（
    三）機場、車站、碼頭、學校、娛樂、展覽、競技、市場或其他公共場所出、入
    口及消防栓之前，不得停車；（四）設有禁止停車標誌、標線之處所不得停車；
    （八）自用汽車不得於營業汽車招呼站停車；（九）顯有妨害他車通行之處所，
    不得停車，道路交通安全規則第一百十一條第一項第一至四款、第一百十二條第
    一項第一至四款、第八款、第九款亦有明定，是除上述法條規定之處所不得臨時
    停車或停車外，其餘路段本非不得停車。而標線依其型態原則上分類如左：一、
    「線條」以實線或虛線標繪於路面或緣石上，用以管制交通者，原則上區分如左
    ：（五）「紅實線」設於路側，用以禁止臨時停車；禁止臨時停車線，用以指示
    禁止臨時停車路段，以劃設於道路緣石正面或頂面為原則，無緣石之道路得標繪
    於路面上，距路面邊緣以三十公分為度；本標線為紅色實線，線寬除設於緣石，
    正面者以緣石高度為準外，其餘皆為十公分；本標線禁止時間為全日二十四小時
    ，如有縮短之必要時，應以標誌及附牌標示之；標誌、標線、號誌之體形、顏色
    、大小、圖案、字體、反光、照明及設置位置等之設計，均應依本規則之規定；
    如因特殊需要必需增減或變更者，應先報請交通部會同內政部核定後公告實施，
    道路交通標誌標線號誌設置規則第一百四十九條第一項第五款、第一百六十九條
    第一項、第二項、第四項、第二百三十四條規定甚明。
三、經查：
（一）本件異議人於九十二年十月十四日下午三時二十分許，將其所有、車牌號碼Ｇ
      Ｄ－一一一六號自用小客車停放在臺北市○○路六十九巷底、八十一號「健康
      圃園大樓」後門前、基隆河河堤便道西側，為臺北市政府警察局交通警察大隊
      員警以「在劃有紅線路段停車」為由以相片採證後逕行舉發，異議人於應到案
      日期即同年十一月十九日前向臺北市交通事件裁決所提出申訴，經臺北市交通
      事件裁決所於九十二年十一月六日以「在禁止臨時停車處所停車」，依道路交
      通管理處罰條例第五十六條第一項第一款之規定，以北市裁三字第裁二二－Ａ
      Ｂ0000000號違反道路交通管理事件裁決書裁罰異議人小型車最低罰額
      新臺幣九百元之事實，除該處是否劃設有禁止臨時停車標線（紅色實線）外，
      業經異議人以書狀自承無訛，核與臺北市政府警察局北市警交大字第ＡＢ00
      00000號舉發違反道路交通管理事件通知單、臺北市交通事件裁決所北市
      裁三字第裁二二－ＡＢ0000000號違反道路交通管理事件裁決書所載相
      符；其中異議人所有、車牌號碼ＧＤ－一一一六號自用小客車當日係左側（即
      駕駛座側）靠邊停放在臺北市○○路六十九巷底、八十一號「健康圃園大樓」
      後門前、基隆河河堤便道西側，此經本院職權參閱採證相片審認屬實，有採證
      相片二紙附卷可稽。
（二）惟異議人所有之車牌號碼ＧＤ－一一一六號自用小客車當日停放之處所即臺北
      市○○路六十九巷底、八十一號「健康圃園大樓」後門前、基隆河河堤便道西
      側並無道路緣石，此觀卷附採證相片所示自明，且依採證相片所示，當日該車
      牌號碼ＧＤ－一一一六號自用小客車停放處路面相當於車輛左後輪前方位置、
      夾雜在綠色雜草中，雖確有些許不規則形、塊狀紅色油漆，但該車停放處左後
      輪後方、左前輪前方路面均未見劃設任何紅色實線，參諸卷附採證相片中，異
      議人所有、車牌號碼ＧＤ－一一一六號自用小客車車體呈現黯淡紅色、車頭中
      央標示「Ｆｏｒｄ」廠牌之橢圓形標誌為藍色，車牌為白底黑字，左前輪前方
      路面甚為清潔、未有任何物體阻擋、覆蓋、顯現水泥材質水溝蓋之暗灰色色澤
      ，並可清晰察見車頭前方地面深咖啡色金屬製方型條狀排水水溝蓋，路旁欄杆
      除花紋部位外均為黑色，另有一條紅色塑膠繩纏繞其上，足見該紙相片就車輛
      及路面採證均甚為清晰、顏色亦極為正確、鮮明、並無失真情事，但該相片中
      車輛停放處前方路面無任何殘留有紅色線狀油漆之跡象，與該車輛後方稍遠處
      路面尚見斷續、紅色油漆不同，此有該採證相片可考，則異議人所有、車牌號
      碼ＧＤ－一一一六號自用小客車當日停放處既僅在左後輪前方路面僅有極小面
      積之紅色油漆，左後輪後方、左前輪前方路面均顯無劃設紅色實線，該小面積
      之紅色油漆復為不規則、塊狀，與道路交通標誌標線號誌設置規則第一百六十
      九條第一項、第二項所定「禁止臨時停車線」應距路面邊緣三十公分、呈實線
      狀有間，則該紅色不規則形塊狀油漆自難遽認係「禁止臨時停車標線」，該處
      自亦難遽認係禁止臨時停車。
四、綜上所述，本件異議人所有、車牌號碼ＧＤ－一一一六號自用小客車當日既非停
    放在劃設有禁止臨時停車紅色實線之路段，該處復非法條所定之橋樑、隧道、圓
    環、障礙物對面、鐵路平交道、人行道、行人穿越道、快車道、交岔路口、公共
    汽車招呼站十公尺內、消防栓、消防車出入口五公尺內、道路交通標誌前、彎道
    、陡坡、狹路、道路修理地段、機場、車站、碼頭、學校、娛樂、展覽、競技、
    市場或其他公共場所出、入口及消防栓之前等禁止臨時停車或停車之處所，自難
    認異議人有「在禁止臨時停車處所停車」之違規事實，原處分機關依道路交通管
    理處罰條例第五十六條第一項第一款規定，以北市裁三字第裁二二－ＡＢ000
    0000號違反道路交通管理事件裁決書裁罰異議人小型車最低罰額新臺幣九百
    元，其認事用法不無違誤，異議人之異議為有理由，爰撤銷原處分，並諭知異議
    人不罰，以資適法。
五、據上論結，應依道路交通案件處理辦法第二十條，裁定如主文。
中　　　華　　　民　　　國　　九十三　　年　　　五　　　月　　 十七 　　日
                              臺灣臺北地方法院交通法庭
                                      法  官  洪  文  慧
右正本證明與原本無異。
如不服本裁定，應於裁定送達後五日內向本院提出抗告狀。
                                      書記官  江  虹  儀
中　　　華　　　民　　　國　　九十三　　年　　　五　　　月　　 十七 　　日
